【裁判字號】    92,上易,3193
【裁判日期】    921210
【裁判案由】    賭博
【裁判全文】
臺灣高等法院刑事判決                          九十二年度上易字第三一九三號
    上  訴  人
    即  被  告  甲○○
右上訴人因賭博案件，不服臺灣臺北地方法院九十二年度易字第一０一九號，中華民
國九十二年八月二十七日第一審判決（起訴案號：臺灣臺北地方法院檢察署九十一年
度偵字第六二０六號），提起上訴，本院判決如左：
    主  文
上訴駁回。
    事實及理由
一、本件經本院審理結果，認第一審以上訴人即被告甲○○幫助共同意圖營利，供給
    賭博場所，處有期徒刑三月，如易科罰金，以三百元折算一日；扣案之天九牌一
    副、骰子二十顆（起訴書及原判決均誤載為二十六顆）、無線對講機三具、抽頭
    金十五萬七千五百元、帳單十一張、帳冊一本及監視器四組均沒收。其認事用法
    及量刑均無不當，應予維持，並引用第一審判決書記載之事實、證據及理由（如
    附件）。
二、被告上訴意旨以其不知林建賓租房子是要去開賭場的云云否認犯罪，惟查：
  (一)同案被告林建賓於第一次警訊中供稱：賭場由我向甲○○承租等語；其於第二次
    警訊中亦供稱：甲○○知道我向他承租右址是作為供賭場之用等語（見九十一年
    三月二十八日上午七時及十一時警訊筆錄）。雖其原審調查時供稱：「（問：賭
    博場所誰替你找的？）我是透過甲○○找的，因為我當時失業，要找一個地方給
    朋友打麻將用，我有告訴甲○○請他幫我找一個地方，朋友要聚一聚，有時候要
    打麻將，沒有講的很詳細，我簽約三天前我跟甲○○講的，他說他剛好有一個閒
    的地方，可以讓我用一用」、「簽約時甲○○直接拿給我簽，我沒有看過屋主，
    也不知道屋主是誰」、「頭一個月租金先給二萬元，我是透過朋友拿現金給甲○
    ○，因為沒有三萬元，就請甲○○幫我打點」等語（見原審卷第二三至二四頁）
    ，雖其在原審法院之陳述就被告甲○○知情賭博與否含糊其詞，然其二次警訊均
    明確指被告知情賭博，且距案發時間較近，其警訊之陳述顯較可信，仍具證據能
    力。次查同案被告林建賓與被告甲○○既為舊識，林建賓告知甲○○伊要做生意
    時，依常情而言，被告甲○○應會詢問林建賓做生意之種類、規模、大小等概略
    情形，尤其被告甲○○曾經營房屋仲介業，更無不知之理，否則被告甲○○如何
    幫其找尋合適之店面，同案被告林建賓於原審法院調查時卻改稱伊沒有講的很詳
    細云云，顯有意避重就輕，迴護被告甲○○之情，溢於言表，難以採信。
  (二)證人即屋主陳建良於原審法院調查時證稱：上開房屋九十年三月一日起至九十二
    年二月二十八日與甲○○租約二年，九十年十月淹水，業務就很差，九十二年下
    旬甲○○告訴我，他無能力續租，要介紹一位林先生跟我承租，我就同意。九十
    一年三月份租金是甲○○電匯三萬元房租給我。沒有當面與林建賓簽約，委託甲
    ○○幫我代簽，押金部分是開支票退還給甲○○等語（見原審卷第六六至六九頁
    ），證人即查獲警員李德祥於原審法院調查時亦證稱：「（檢察官問：本案查緝
    時，你進一樓時有無看到房屋仲介的物品？）一樓的辦公室都還在，有房屋仲介
    的東西都還在，地下室在賭博」（見原審卷第七十頁），而被告甲○○幫林建賓
    代為處理簽約事宜，甚至代墊租金，有彰化銀行匯款單一紙在原審卷可參（見原
    審卷第三三頁），且押金部分亦退回甲○○，顯見被告甲○○與林建賓有相當之
    交情，同案被告林建賓並無不告知甲○○承租之房屋將作為何用之理，參以本件
    查獲時，被告甲○○之仲介物品尚有部分留在現場，被告甲○○及與被告甲○○
    一同承租上開房屋之股東黃英發均在賭博現場為警查獲，有警訊筆錄各一份在卷
    可憑，益證被告甲○○事前確實知悉被告林建賓將以上開承租之房屋作為賭博場
    所之用。此外，同案被告林建賓與屋主陳建良簽訂之上開房屋租賃契約，被告甲
    ○○為介紹人，亦有房屋租賃契約一份在卷可憑（見原審卷第二九至三二頁）。
    綜上所述，被告甲○○顯知悉同案被告林建賓租屋經營賭場，並幫助供給賭博場
    所，被告上訴猶執陳詞否認犯罪，指摘原判決不當，為無理由，應予駁回。
據上論斷，應依刑事訴訟法第三百七十三條、第三百六十八條，判決如主文。
本案經檢察官吳慎志到庭執行職務。
中      華      民      國    九十二    年     十二     月      十      日
                              臺灣高等法院刑事第十九庭
                                  審判長法  官  許  國  宏
                                        法  官  宋      祺
                                        法  官  洪  光  燦
右正本證明與原本無異。
不得上訴。
                                        書記官  陳  玉  嬋
中      華      民      國    九十二    年     十二     月      十      日
附錄：本案論罪科刑法條全文
刑法第二百六十八條
意圖營利，供給賭博場所或聚眾賭博者，處三年以下有期徒刑，得併科三千元以下罰
金。


司法院資訊處製作；財團法人民間司法改革基金會備份。
